【裁判字號】    98,簡上,488
【裁判日期】    980731
【裁判案由】    傷害
【裁判全文】
臺灣板橋地方法院刑事判決             98年度簡上字第488號
上  訴  人
即  公訴人  臺灣板橋地方法院檢察署檢察官
被      告  甲○○
上列上訴人因被告傷害案件，不服本院98年度簡字第733 號中華
民國98年3 月5 日第一審判決（起訴案號：97年度偵字第32902
號），提起上訴，本院管轄之第二審合議庭判決如下：
    主  文
上訴駁回。
甲○○緩刑貳年，並應向公庫支付新臺幣捌萬元。
    事  實
一、本案經本院管轄第二審合議庭之審理結果，認原審以被告罪
    證明確，引用刑事訴訟法第449 條第1 項前段、第3 項、第
    454 條第2 項，刑法第277 條第1 項、第41條第1 項前段、
    第51條第6 款，刑法施行法第1 條之1 等規定，逕以簡易判
    決處刑，就被告甲○○傷害告訴人丙○○，犯前揭刑法第27
    7 條第1 項之普通傷害罪部分，量處拘役45日，如易科罰金
    ，以新臺幣（下同）1,000 元折算1 日，就被告甲○○傷害
    告訴人乙○○，犯同上刑法第277 條第1 項普通傷害罪部分
    ，量處拘役45日，如易科罰金，以1,000 元折算1 日，並定
    其應執行刑為拘役80日，如易科罰金，以1,000 元折算1 日
    ，認事用法及量刑均無不當，應予維持，並引用原審判決書
    記載之事實、證據及理由（詳如附件）。
二、上開被告對告訴人2 人之傷害犯行，業據被告於本院審理時
    坦承不諱，並經證人即告訴人丙○○、乙○○於警詢及偵查
    中分別指證綦詳，復有新泰綜合醫院診斷證明書4 紙、丙○○及乙○○之傷勢蒐證照片12張在卷可稽，已足堪認定。而
    檢察官上訴意旨乃循告訴人丙○○、乙○○之請求，略以被
    告甲○○僅因細故口角，而對告訴人丙○○、乙○○頭部施
    以重擊，造成告訴人丙○○頭部受有腦水腫等嚴重傷害，事
    後又未與告訴人丙○○及乙○○達成和解，原審量刑顯屬過
    輕等語。惟按量刑輕重，係屬事實審法院得依職權自由裁量
    之事項，茍已斟酌刑法第57條各款所列情狀而未逾越法定刑
    度，不得遽指為違法；又在同一犯罪事實與情節，如別無其
    他加重或減輕之原因，下級審法院量定之刑，亦無過重或失
    輕之不當情形，則上級審法院對下級審法院之職權行使，原
    則上應予尊重（參照最高法院85年度臺上字第2446號判決意
    旨）。而本件原審依前揭法條規定，予以論罪科刑，其認事
    用法並無違誤，且其量刑部分，原審已審酌被告並無前科，
    素行尚佳，其與告訴人2 人係鄰居關係，遇事不思理性處理
    ，而率予訴諸於暴力手段，致告訴人乙○○受有臉部挫傷併
    上唇撕裂傷、頭部外傷併臉部下唇擦傷等傷害，告訴人丙○○受有頭部創傷併腦水腫與臉及頸部挫傷之傷勢，惡性非輕
    ，雖犯後坦認犯行，然迄未能與告訴人達成和解以取得諒解
    ，兼衡其犯罪動機、品行、智識程度等一切情狀，在法定刑
    內分別量處如上揭所示之刑，並定其應執行刑及諭知易科罰
    金之折算標準，其並無違法或明顯不當之情形，是原審量刑
    並未逾越客觀上之適當性、相當性及必要性之比例原則，核
    屬妥適。綜上，原審判決認事用法及量刑既均無違誤瑕疵可
    指，本件上訴為無理由，應予駁回。
三、末查，被告前未曾因故意犯罪受有期徒刑以上刑之宣告，有
    臺灣高等法院被告前案紀錄表1 件在卷可按，其因一時失慮
    ，偶罹刑典，事後已坦承犯行，且業與告訴人丙○○、乙○○2 人達成民事上之和解，有調解書影本1 件在卷可憑，被
    告經此偵、審程序併科刑之宣告後，應知警惕而無再犯之虞
    ，本院因認以暫不執行其刑為當，爰依刑法第74條第1 項第
    1 款規定，併予宣告緩刑2 年，並斟酌被告所造成之法益侵
    害程度，認應命被告向公庫支付一定之金額為宜，爰依同法
    第74條第2 項第4 款規定，諭知其應向公庫支付8 萬元，以
    啟自新。
據上論斷，應依刑事訴訟法第455 條之1 第1 項、第3 項、第36
8 條、第373 條，刑法第74條第1 項第1 款、第2 項第4 款，判
決如主文。
本案經檢察官劉仕國到庭執行職務
中    華    民    國    98    年    7     月    31    日
                  刑事第八庭  審判長法  官  崔玲琦
                                    法  官  許映鈞
                                    法  官  俞秀美
上列正本證明與原本無異。
本判決不得上訴。
                                    書記官  林進煌
中    華    民    國    98    年    7     月    31    日
附錄本案論罪科刑法條全文
中華民國刑法第277條
傷害人之身體或健康者，處3 年以下有期徒刑、拘役或1 千元以
下罰金。
犯前項之罪因而致人於死者，處無期徒刑或7 年以上有期徒刑；
致重傷者，處3年以上10年以下有期徒刑。


司法院資訊處製作；財團法人民間司法改革基金會備份。
